# 请教陈版及各位老师关于私募基金公司收到投资方的基金产品的投资款金额是否入账

提问人：阿狼 时间：2017-02-13 14:45:01
请教陈版及各位老师： 请问私募基金公司收到了投资方打来的投资款是否需要并入私募基金公司的报表，应当如何核算？对方打来的钱都入了基金托管账户，户名是产品的名字。 由于是初次做金融公司，谢谢大家！

回答人：chenyiwei
会计主体是基金还是基金管理人？如果是基金管理人的报表，则不体现其所管理的基金所收到的投资人投资款。对于被投资的基金，则确认为货币资金和基金持有人权益（可能为负债）的增加。